臺灣板橋地方法院交通事件裁定　　　 100年度交聲字第3996號
異　議　人
即受處分人　羅佶程
上列異議人即受處分人因違反道路交通管理處罰條例案件，對於
交通部公路總局臺北區監理所板橋監理站於民國一百年十一月七
日所為板監裁字第裁四一－Ｃ00000000號裁決，聲明異
議，本院裁定如下：
    主  文
異議駁回。
    理  由
一、按汽車（含機器腳踏車）駕駛人駕駛汽車拒絕接受酒精濃度
    測試之檢定者，處新臺幣（下同）六萬元罰鍰，並當場移置
    保管該汽車及吊銷該駕駛執照，且三年內不得考領駕駛執照
    。又汽車駕駛人，因違反本條例及道路交通安全規則之規定
    ，受吊銷駕駛執照處分時，吊銷其持有各級車類之駕駛執照
    ，道路交通管理處罰條例第三十五條第四項前段、第六十七
    條第二項、第六十八條分別定有明文。
二、本件異議人即受處分人羅佶程於民國一百年十一月四日凌晨
    零時五十三分許，騎乘車牌號碼Ｈ三七－七九一號普通重型
    機車，行經新北市○○區○○路三八五巷口時，為警發現其
    騎乘機車未保持平穩，因認有異前往盤查，而見其臉部潮紅
    ，遂要求受處分人現場施以酒精濃度測試，惟經警告知拒絕
    酒精濃度測試罰責後，受處分人仍沈默消極不配合，員警乃
    依法掣單舉發受處分人「拒絕接受酒精濃度測試之檢定」違
    規，受處分人拒簽收，經員警依法記明事由，且告知應到案
    時間、地點等情，視為已合法收受，嗣受處分人於一百年十
    一月十九日應到案日期前之同年月七日聲明異議，原處分機
    關遂於一百年十一月七日，依道路交通管理處罰條例第三十
    五條第四項、第六十七條第二項（裁決書漏載第六十七條第
    二項）及違反道路交通管理事件統一裁罰基準表之規定，裁
    處受處分人罰鍰六萬元，並吊銷其駕駛執照，三年內不得考
    領。
三、異議人即受處分人羅佶程固於聲明異議狀中對於騎乘上開機
    車，於上述時間，行經上述地點，經警攔停要求進行酒精濃
    度測試，而其逕行離開現場未接受測試一事不否認，惟辯稱
    ：伊因家中有急事，且員警並未告知拒絕酒測罰責，伊遂搭
    乘計程車離開現場，於翌日至派出所，始接到通知伊因拒絕
    酒測，罰鍰六萬元及吊銷駕照三年，心中有所不服，為此聲
    明異議云云。
四、經查：
  (一)異議人於一百年十一月四日凌晨零時五十三分許，在新北市
    ○○區○○路三八五巷口，為警攔停盤查，並經警要求進行
    酒精濃度測試，且異議人未進行前述測試即搭乘計程車離開
    之事實，為異議人所不否認，並有新北市政府警察局新北市
    警交大字第Ｃ00000000號舉發違反道路交通管理事
    件通知單影本、呼氣酒精濃度測試表影本、交通部公路總局
    臺北區監理所板橋監理站板監裁字第裁四一－Ｃ00000
    000號違反道路交通管理事件裁決書、新北市政府警察局
    海山分局一百年十一月二十四日新北警海交裁字第一○○○
    ○五七四六七號函各一紙在卷可稽，堪予認定。
  (二)異議人固辯稱員警當場未經告知拒絕酒精濃度測試之罰責，
    云云，然經本院勘驗前開新北市政府警察局海山分局函送之
    蒐證光碟，勘驗結果為：錄音光碟內含有一數位檔案，播放
    時間總長約一分三十二秒，音訊內容播放正常，聲音清晰，
    背景另有行車往來通行之聲響。於播放時間第十秒至第三十
    三秒間，有一男聲應係本件舉發員警，其陳述內容為：「你
    駕駛重機Ｈ三七－七九一號，我們是懷疑你酒後駕車，我現
    在問你，你要不要接受警方的酒精濃度測試，如果你不想測
    試的話，你可以選擇拒絕測試，我們就開拒測給你，罰鍰六
    萬，吊銷駕照三年，不得再考，車子我要給你扣起來。」，
    且於播放時間第三十四秒至第一分二秒間，該員警再三詢問
    異議人是否接受酒精濃度測試，惟均未獲異議人回應，員警
    遂依法製單舉發，告知應到案處所、時間，有本院勘驗筆錄
    一份在卷可按，觀諸上開勘驗內容，足認異議人為警盤查時
    ，舉發員警確已告知異議人應接受酒精濃度測試及拒絕前述
    測試之相關罰責等權利義務事項，復有上開新北市政府警察
    局海山分局函文內容足按，至堪認定，是異議人前揭所辯，
    洵不足採。
  (三)又按警察對於已發生危害或依客觀合理判斷易生危害之交通
    工具，得予以攔停並採行下列措施：一、要求駕駛人或乘客
    出示相關證件或查證其身分。二、檢查引擎、車身號碼或其
    他足資識別之特徵。三、要求駕駛人接受酒精濃度測試之檢
    定，為警察職權行使法第八條所明定，是依道路交通管理處
    罰條例第三十五條授權警員實行酒精濃度測試檢定之規定，
    乃是基於警員執行交通稽查勤務之必要性所設，警員固然不
    能毫無理由對駕駛人實施酒測，然只要有事實足認駕駛人有
    酒後駕車之可能性，其發動門檻即已足備，而得對易生危害
    之交通工具駕駛人實施酒測，則依前開新北市政府警察局海
    山分局函文所示，員警於執行勤務時，見異議人騎乘機車未
    能保持平穩，且經攔停後，又見其臉色潮紅，依此客觀判斷
    異議人可能係酒後騎乘機車，乃基於合理懷疑，嗣為維護社
    會大眾行之安全，依規定欲對異議人實施酒測，進一步確定
    其酒精濃度，用以判定是否違反道路交通管理處罰條例，甚
    或有無涉犯刑法第一百八十五條之三公共危險罪嫌，實係遵
    守上揭警察勤務職權規定，核屬適法有據，尚不因異議人辯
    稱家中有急事，即可藉口拒絕酒精濃度測試，或甚而消極不
    配合逕自離開，是異議人前述所辯，非屬拒絕酒精濃度測試
    之正當理由，亦委無可採。
五、從而，異議人於前開時、地消極拒絕接受酒精濃度測試檢定
    之違規行為，洵堪認定，是本件事證明確，原處分機關據以
    援引首揭規定，裁處異議人上揭罰鍰，並吊銷駕駛執照，三
    年內不得考領，經核並無違誤，量罰亦甚妥適，應予維持，
    本件異議為無理由，應予駁回。
據上論斷，應依道路交通事件處理辦法第十八條，裁定如主文。
中    華    民    國   100    年    12    月    27    日
                       臺灣板橋地方法院刑事第十一庭
                             法  官  王綽光
以上正本證明與原本無異。
如不服本裁定應於送達後5日內向本院提出抗告狀。
                             書記官  許清秋
中    華    民    國   100    年    12    月    30    日